【裁判字號】    89,沙簡上,103
【裁判日期】    890614
【裁判案由】    違反動產擔保交易法
【裁判全文】
臺灣臺中地方法院刑事判決                      八十九年度沙簡上字第一三號
    上  訴  人  甲○○
    即被告
右上訴人因違反動產擔保交易法案件，不服台灣台中地方法院沙鹿簡易庭八十九年度
沙簡字第一五號中華民國八十九年一月二十九日第一審簡易判決（聲請案號：台灣台
中地方法院檢察署八十八年度偵字第一九三三六號），提起上訴，本院判決如左：
    主  文
上訴駁回。
    事實及理由
一、本案經本院合議庭審理結果，認第一審簡易判決認事用法及量刑均無不當，應予
    維持，並引用第一審判決書記載之事實、證據及理由。
二、上訴人即被告上訴意旨略稱：伊係升斗小民，家境清寒，為籌措伊姐張秀雲醫療
    費用，非伊賺錢不能維持生活，原審科處拘役三十日，致使家庭陷入困境，且伊
    根本不知將車輛暫時押存於當鋪借錢使用亦觸犯刑事案件，故請求依刑法第十六
    條但書規定免除其刑，或宣告緩刑云云。惟查，被告如何以動產擔保交易附條件
    買賣之方式，向告訴人裕融企業股份有限公司購買ＤＦ─二九九八號自用小客車
    ，本應按月繳付分期款，卻自八十八年四月十七日拒不繳款，並將車輛遷移等情
    ，業據告訴人代理人蔡承哲指訴綦詳，並提出附條件買賣契約書、動產擔保交易
    附條件買賣設定登記申請書、汽車新領牌照登記書、經濟部公司執照等件為證，
    被告於檢察官偵訊時亦坦承伊在八十八年二、三月間，將該車輛典當於台北縣板
    橋市○○路○段二十六號華江融資公司，借以現金花用，有該訊問筆錄在卷可按
    ，而依上開附條件買賣契約書第十七條約定：「本契約書所在乙方（即被告）之
    處所（營業所）為標的物放置地點及約定受領通知之處所，如有變更，應以書面
    告知甲方（即告訴人）」，並經被告締約當時確認無訛後簽約，足認被告於向告
    訴人以動產擔保交易附條件買賣方式購買系爭車輛，即明知在價款未付清前，其
    所有權仍歸屬告訴人所有，其擅自將車輛遷移甚至出質，其有意圖不法之利益甚
    明。至被告上訴意旨陳稱因其姐張秀雲生病需醫療費用，故無力負擔原審所判處
    之刑度乙節，然其提出其姐張秀雲罹患氣喘之診斷證明書，並非屬重大疾病，或
    有急迫上需要，而需有龐大醫療費用之類，自不能執此作為有利於己之證明。且
    被告迄未續繳應付之分期款項，與告訴人又未達成和解。是原審以被告罪證明確
    ，審酌被告犯罪手段、方法及所得利益等一切情狀，予以論罪科刑，其認事用法
    均無不妥，被告徒以量刑過重指摘原審判決不當或未予宣告緩刑，委無足採，其
    上訴為無理由，應予駁回。
三、又被告經合法傳喚，無正當理由不到庭，爰不待其陳述逕行判決，附此敘明。
據上論斷，應依刑事訴訟法第四百五十五條之一第一項、第三項、第三百七十三條、
第三百六十八條、第三百七十一條，判決如主文。
本案經檢察官葉芳如到庭執行職務。
中    華    民    國    八十九      年      六      月    十四          日
                                台灣台中地方法院刑事第三庭
    審判長法  官  陳賢慧
                                          法  官  張智雄
                                          法  官  賴妙雲
右正本證明與原本無異。
本件不得上訴。
                                        書記官
中    華    民    國    八十九    年      六        月     十五         日
附錄本案論罪科刑法條全文


司法院資訊處製作；財團法人民間司法改革基金會備份。
